

PERFIL PROFESIONAL

Soy Ingeniero de Productividad y Calidad del Politécnico Jaime Isaza Cadavid, y Especialista en Inteligencia de Negocios de la Fundación Universitaria Católica del Norte. Cuento con amplia experiencia en distintos roles de analítica de datos, y de manera particular en los últimos años como Ingeniero de Datos. Poseo conocimientos en diferentes herramientas y conceptos que dan valor agregado a mis funciones, entre las principales están: SQL Server, SSIS, SSAS, Datawarehouse, Datamart, Datalake, ETL, Power BI, Tableau, Impala, Python y AWS.

Me caracterizo por mi habilidad de liderazgo, comunicación y negociación. Mi capacidad lógico- matemática y de resolución de problemas, me ha permitido desarrollar habilidades analíticas y estratégicas que dan un plus al desarrollo de mis funciones laborales.

CONTACTO

Celular: +57 3023450085

+57 3147865433

Email: restrepo028@gmail.com

Dirección: Calle 132 sur # 49-57 (Apto 205) / Edificio San Marcos / Barrio

Zona Centro

LinkedIn:

www.linkedin.com/in/jeffryrestreposuarez

JEFFRY RESTREPO SUÁREZ

FORMACIÓN

Académica

- Especialización en Inteligencia de Negocios Fundación Universitaria Católica del Norte Febrero 2022 – Noviembre 2022
- Diplomado en Inteligencia de Negocios y Big Data Universidad de Medellín Octubre 2021 – Marzo 2022
- Ingeniería de Productividad y Calidad Politécnico Jaime Isaza Cadavid Junio 2016 – Noviembre 2021

Certificación Formal/No Formal

Curso: Azure Data Factory (ADF) desde Cero
Udemy

Mayo 2023 – Actual (20 horas)

Curso: Ruta Data Engineer

Platzi

Noviembre 2022 – Actual (38 cursos)

Curso: Amazon AWS al completo
Ildomy

Septiembre 2022 – Actual (46 horas)

 Curso: Tableau 2021 de la A a la Z: Domina Tableau en Data Science

Udemy

Febrero 2022 - Marzo 2022 (16,5 horas)

Curso: Data Analytics

Coderhouse

Octubre 2021 - Diciembre 2021 (46 horas)

 Curso: Macros VBA: Programa, automatiza y amplía Microsoft Excel.

Udemy

Septiembre 2021 - Noviembre 2021 (15,5 horas)

Ingles

Febrero 2021 – Actual (Nivel A2)

COMPETENCIAS

SQL Server Power BI SSIS (ETL) SSAS (Cubos) Data Cloud AWS S3 **AWS GLUE AWS RDS** Cloudera Impala Cloudera HUE Tableau Elasticsearch Grafana **BBDD** Relacionales Datawarehouse **Datamart** Visual Basic for Applications Visual-Studio Azure Devops Automation Anywhere Python (Pandas, Numpy, Request, Seaborn, Matplotlib) Azure Data Factory Azure Data Lake Azure Data Base Azure Storage

IDIOMAS

Español: Nativo Inglés: A2

EXPERIENCIA LABORAL

Olimpia IT – Data Engineer

Mayo 2023 – Actualidad

- Desarrollar y construir procesos automáticos de extracción, transformación y cargue de datos desde repositorios fuente hacia repositorios destino (Lago de datos, bodega de datos).
- Monitorear y mejorar el desempeño de los procesos ETL y los asociados a la bodega de datos.
- Elaborar modelos de datos para la integración de información en el lago de datos y bodega de datos.
- Realizar preparación, limpieza, calidad y procesamiento de los datos para que sean utilizados por científicos de datos y áreas usuarias.
- Participar en células de trabajo con las unidades de negocio, para asegurar la implementación de los modelos propuestos, su accesibilidad, entendimiento, consistencia y visualización.
- Gestionar las actividades asignadas mediante el uso de metodologías ágiles como Scrum y Kanban.
- Coordinar los pasos a producción de los desarrollos realizados.
- Interacción y comunicación con diferentes niveles de la organización (desde lo operativo hasta directores y niveles ejecutivos).

Tecnologías: SQL Server, Power BI,SSIS, SSAS, Python (Numpy, Pandas, Request), Scrum Master, Azure Devops, Azure Data Factory, Azure Storage, Azure Data Lake, Azure Database, Integration Runtime

Ultracom - Data Engineer

Septiembre 2022 – Mayo 2023

- Diseñar y definir arquitecturas tecnológicas de datos que permitan soportar los procesos de análisis y toma de decisiones empresariales.
- Liderar, gestionar y proponer autónomamente proyectos e iniciativas de inteligencia de negocios y analítica que generen valor a la compañía.
- Diseñar e implementar los flujos (pipelines) de datos para los proyectos gestionados.
- Analizar el estado del arte de soluciones de Inteligencia de Negocios, Analítica y Big Data.
- Realizar validación presupuestal y funcional de servicios cloud en AWS para migración de Datamart desde On Premise.
- Implementación de proyectos con metodología ágil SCRUM.
- Creación y seguimiento de historias de usuario en Azure Devops
- Construcción Dashboard en MS Power BI para seguimiento core de la disponibilidad del negocio.
- Optimización de tableros en Power BI existentes.
- Migración de Datawarehouse a la nube (AWS)
- Construcción de ETL para manipulación de los datos con el uso de las librerías de Python Numpy y Pandas.
- Automatización de procesos con Python
- Conexión con APIs a través del uso de la librería Request de Python

Tecnologías: SQL Server, Power BI,SSIS, SSAS, Python (Numpy, Pandas, Request), Cloudera HUE, Cloudera Impala, AWS S3, AWS RDS, AWS GLUE, Scrum Master, Azure Devops, Grafana, Elasticsearch, Sharepoint

Personal Soft - Senior Software Developer

Septiembre 2021 - Septiembre 2022

- Liderar equipos multidisciplinarios.
- Automatización y robotización de procesos con Automation Anywhere.
- Toma de requerimientos funcionales por parte del cliente.
- Análisis de viabilidad funcional y financiera de requerimientos.
- Diseño de la arquitectura de datos y pipelines en Drawio
- Documentación funcional de los requisitos y solución.
- Diseño e implementación de la solución utilizando herramientas como SQL Server, Integration Services (SSIS), Analysis Services (SSAS), Power BI, Visual Basic for Applications (VBA).
- Implementación de proyectos con metodología ágil SCRUM.
- Pruebas de aceptación del usuario (UAT).
- Soporte técnico, mantenimiento y solución de incidentes.
- Modelado, normalizado, limpieza y mantenimiento de Datawarehouse y Datamart.
- Construcción de ETL para mejorar la manipulación de datos con las librerías Numpy y Pandas de Python.
- Construcción Dashboard en Power BI para seguimiento del proceso y toma de decisiones.
- Optimización de consultas y generación de reportes con SQL en Cloudera Impala.
- Interpretación de los datos y análisis de resultados para la toma de decisiones.
- Migración de Datawarehouse a la nube (AWS)

Tecnologías: SQL Server, SSIS, SSAS, Power BI, HUE, Impala, AWS, VBA, Drawio

Teleperformance – Senior Scheduling Analyst

Septiembre 2015 - Agosto 2021

- Liderar equipo de Work Force.
- Controlar, analizar e interpretar tendencias periódicas de las interacciones para toma de decisiones y proyecciones.
- Análisis de grandes volúmenes de datos con herramientas de visualización.
- Implementación de modelos de datos descriptivos para análisis
- Extraer, transformar, y cargar datos con SSIS en base de datos de SQL Server.
- Elaboración de pronóstico a través de la estadística descriptiva sobre el flujo de llamadas a corto, mediano y largo plazo con
- Monitorear indicadores y cumplimiento al cliente
- Generar tableros de control utilizando Power BI para identificar comportamientos y tendencias en el ingreso de llamadas Realizar proyecciones de las horas a ejecutar por los asesores para toma de decisiones para reducir impacto financiero y aportar a las metas del margen operativo
- Dimensionar el recurso humano y físico requerido para cumplimiento al cliente.
- Liderar mesas de ayuda para identificar posibles incidencias en las llamadas
- Usar técnicas de Data Science en R y Python para ayudar a dimensionar el recurso.